# 公司内设的托儿所、医院的收入、成本并账问题

提问人：wen.2221 时间：2011-03-18 15:19:56
公司内设的托儿所和医院类似于由职工承包，也不完全是承包，是这样的情况：一家集团公司有下属子公司N个，下属子公司均设有托儿所、医院等福利机构。这些托儿所、医院主要的服务对象为本单位职工，本单位职工也要缴纳一定费用，也对外单位提供服务，这此托儿所、医院的日常支出：工资、社保、药品等一切支出由托儿所、医院自行负责，有的子公司效益好，就补贴托儿所、医院的工资，有的是社保也一并补贴。这些托儿所、医院的管理关系和资产关系均属于总部，总部是兜底承担所有的亏损或盈利（基本是亏损）。以前总部将这部份兜底承担的亏损由总部的福利费开支。现在中介机构审计认为，这些医院、托儿所是营业的，收入应该做其他业务收入，支出列入其他业务支出，不应以轧差金额入管理费用——福利费。有依据吗？

回答人：chenyiwei
这里的托儿所、医院等是作为非独立法人的内设机构，还是具有独立法人资格？如果是，是企业法人还是非营利机构？ 如果是内设机构，则不建议单独确认收入和成本，因为这并非是其所在的企业法人的日常业务，而且一般来说涉及金额并不重大，所以可以简化处理。可以把收支差额由总部福利费列支，也可以按一定比例将该收支差额由总部分配给各下属企业，计入各下属企业的福利费支出。这类机构的相关费用计入福利费应当不违反财企[2009]242号文关于福利费列支范围的规定。 如果对外提供服务占这些机构的总体业务量的比例较小，则对上面的分析结论不构成重大影响。